臺灣高雄地方法院刑事判決　　　　　　　　　　　　九十一年度易字第三九八六號
　　公　訴　人　臺灣高雄地方法院檢察署檢察官
　　被　　　告　丙○○
右列被告因贓物案件，經檢察官提起公訴（九十一年度偵字第一三四０五號），本院
判決如左：
    主  文
丙○○故買贓物，處有期徒刑肆月，如易科罰金，以佰元折算壹日；又收受贓物，
處有期徒刑月，如易科罰金，以佰元折算壹日。應執行有期徒刑陸月，如易科罰
金，以佰元折算壹日。
    事  實
一、丙○○於民國九十一年二月十一日某時許，向友人戊○○借得車牌號碼ＭＡＸ—
    四九０號重型機車一部騎用後，隨即於當日某時許，在高雄市○○路與六合路交
    岔口之錢櫃ＫＴＶ前，與某不詳姓名年籍之人所駕駛之不詳車號自小客車發生車
    禍，致前開機車嚴重受損而不堪使用。丙○○為避免遭戊○○責罵，本欲先自行
    僱請機車行修復該車後再返還戊○○，惟因該機車受損情形過於嚴重，丙○○無
    力負擔修復所需之費用，乃透過網際網路，明知綽號「阿志」之不詳姓名成年男
    子所持有之車牌號碼ＸＹＵ—七一三號輕型機車，係來路不明之贓物（為甲○○
    於九十一年二月三日二十時許，在高雄市鼓山區○○○路夜市前失竊），竟仍以
    新台幣（下同）四千五百元之代價予以購買，企圖將車牌號碼ＭＡＸ—四九０號
    重型機車之引擎（引擎號碼ＳＡ二０Ｆ—一０八八八七號）換裝至車牌號碼ＸＹ
    Ｕ—七一三號輕型機車外殼內，再將換裝後之機車返還予戊○○。「阿志」遂於
    嗣後某不詳時間，將車牌號碼ＸＹＵ—一七三號輕型機車騎至丙○○位於高雄市
    左營區○○路八三號住處，並協助丙○○先將ＭＡＸ—四九０號重型機車之引擎
    （引擎號碼ＳＡ二０Ｆ—一０八八八七號）與車殼拆解分離，二人並約定改日再
    繼續完成組裝工作後，「阿志」即先行離開。
二、丙○○於九十一年二月十三日十六時許，與友人乙○○、戊○○及數名不詳姓名
    之人，共同在王耀東（起訴書誤為王耀冬）位於高雄市○○○路二巷三七號之二
    之住處內打玩撲克牌，適有綽號「阿猴」之不詳姓名成年男子亦至該處訪友，且
    當場自身上取出大統百貨公司禮券六千三百元及漢神百貨公司禮券一千元（均係
    丁○○於九十一年二月十三日十五時二十分許，在高雄市鹽埕區○○○路與新樂
    街交岔口遭人搶奪之物）向在場之人炫耀，並表示「這些東西誰要就拿去」等語
    後，即將該上開禮券置於屋外某機車之置物架內後離去。詎丙○○復另行起意，
    明知上開禮券均係來路不明之贓物，竟立即至屋外拿取上開禮券，並將之放置於
    其向友人吳佳玲所借用之車牌號碼ＸＴＺ—一七二號重型機車置物箱內而收受之
    。嗣同日十七時許，丙○○與乙○○共同騎乘上開車牌號碼ＸＴＺ—一七二號之
    重型機車，行經高雄市○○區○○路與新樂街交岔口時（起訴書誤為同日二十時
    許，在高雄市○○區○○里○○○路夜市前），因二人未戴安全帽，為警攔檢而
    當場查獲，並循線至丙○○住處起出ＸＹＵ—一七三號輕型機車一部，始查知上
    情。
三、案經高雄市政府警察局鹽埕分局報告臺灣高雄地方法院檢察署檢察官偵查起訴。
    理  由
一、訊據被告丙○○對其透過網際網路向「阿志」故買來路不明之贓車等情均供認不
    諱，核與證人戊○○及被害人甲○○所證述之情節相符，復有贓物認領保管收據
    一紙及現場相片十六幀在卷足憑，被告此部分之自白與事實相符，堪予採信。另
    被告雖坦承確有收受「阿猴」所留下之百貨公司禮券等事實，惟矢口否認有何收
    受贓物之犯行，辯稱其並不知該禮券之來源云云。經查，上開百貨公司禮券係被
    害人丁○○於右揭時、地遭人搶奪一節，業經被害人丁○○於警訊時指述綦詳，
    復有贓物認領保管收據及禮券影本一份在卷可稽，是該禮券確屬贓物無訛。又當
    時「阿猴」拿出禮券炫耀時，在場之人曾詢問「阿猴」禮券之來源，但「阿猴」
    隨即表示「不要問那麼多」，故渠認為極有可能是偷竊或搶奪所得等語，業經證
    人乙○○於偵查中供述明確，而被告亦自承其與「阿猴」並不認識等語無誤。按
    百貨公司之禮券係供持有人於百貨公司內購買同等金額之商品時使用，屬有價證
    券，惟「阿猴」竟隨意棄置，且平白任由不相識之被告無償收受，與常情顯然有
    違，而「阿猴」復拒絕透露上開禮券之來源，益徵該禮券應係非法取得之物，然
    被告竟仍予以收受，對於上開禮券係贓物一節，自無不知之理，其所辯應係事後
    避就之詞，不足採信。本件事證明確，被告犯行堪以認定。
二、核被告丙○○所為，係犯刑法第三百四十九條第二項之故買贓物罪及同條第一項
    之收受贓物罪，其所犯上開二罪，犯意各別，行為互殊，應分論併罰。茲審酌被
    告購買及收受來路不明之贓物，不惟增加被害人求償之困難，且助長竊盜歪風，
    嚴重影響社會治安，公訴人雖具體求處有期徒刑八月，惟念被告犯後已坦承部分
    犯行，尚有悔意等一切情狀，爰分別酌情量處如主文所示之刑，並均諭知易科罰
    金之折算標準，及合併定其應執行之刑。
據上論斷，應依刑事訴訟法第二百九十九條第一項前段，刑法第三百四十九條第一項
、第二項、第五十一條第五款、第四十一條第一項，罰金罰鍰提高標準條例第一條前
段、第二條，判決如主文。
中      華      民      國      九十一    年    十二    月    二十三    日
                                      臺灣高雄地方法院刑事第一庭
                                          審判長法  官  林  水  城
                                                法  官  方  百  正
                                                法  官  謝  雨  真
右正本證明與原本無異。
如不服本判決，應於判決送達後十日內，向本院提出上訴狀。
                                                書記官  陳  威  志
中    華    民    國      九十一      年      十二      月    二十三    日
附錄本案論罪科刑法條：
中華民國刑法第三百四十九條
收受贓物者，處三年以下有期徒刑、拘役或五百元以下罰金。
搬運、寄藏、故買贓物或為牙保者，處五年以下有期徒刑、拘役或科或併科一千元以
下罰金。
因贓物變得之財物，以贓物論。
